臺灣花蓮地方法院刑事判決　　　　　　　　　　　　　　九十一年度易字第九八號
　　公　訴　人　臺灣花蓮地方法院檢察署檢察官
　　被　　　告　甲○○
右列被告因贓物案件，經檢察官提起公訴（九十一年度偵字第五三七號），本院判決
如左：
    主  文
甲○○故買贓物，處有期徒刑參月，如易科罰金，以參佰元折算壹日。
    事  實
一、甲○○於民國（下同）八十三年底，在不詳地點，明知年籍姓名不詳之人所出售
    車號ＥＣ－二六八九號自用小客貨車係來路不明之贓物（該車雖懸掛車牌號碼Ｅ
    Ｃ－二六八九號，惟車身原車號為ＢＥ－０八七一號，屬金企鵝唱片錄音帶有限
    公司所有，於八十三年十一月十七日上午八時許，在台北縣三重市○○○街與介
    壽街三十九號巷口遭竊），竟以不詳價格，故買之，並於八十三年十二月十一日
    ，以新台幣（下同）十一萬元之價格轉售予不知情之吉光珠（業經不起訴處分確
    定）。嗣於八十三年十二月二十二日凌晨一時許（起訴書誤載為十三時許），在
    南投市○○里○○路旁，為警查獲，並在車上發現車號ＢＥ－０八七一之行照及
    保險費收據各一張。
二、案經台灣新竹地方法院檢察署檢察官自動檢舉偵辦，並呈請台灣高等法院檢察署
    核轉花蓮地方法院檢察署檢察官偵查起訴。
    理  由
一、訊據被告甲○○雖坦承有出售汽車予吉光珠之事實，惟否認有故買贓物之犯行，
    辯稱：其係依正常程序購買該車，並不知道是贓車，買來時該車有點擦撞，有請
    人修理，其已忘記向何人購買等語。經查：車號ＢＥ－０八七一號自用小客貨車
    為金企鵝唱片錄音帶有限公司（下稱金企鵝公司）所有，於八十三年十一月十七
    日上午八時許，在台北縣三重市○○○街與介壽街三十九巷口遭竊，警方所尋獲
    懸掛車牌ＥＣ－二六八九號之自小客貨車為金企鵝公司所為，以ＢＥ－０八七一
    號自小客貨車鑰匙可以啟動該車，該車引擎號碼原為四Ｇ八二Ｍ四三九一八，已
    被磨掉改過，警方並於車上發現車號ＢＥ－０八七一號之行照及保險費收據各一
    張等情，業據證人即金企鵝公司業務經理陳連貴於警訊及偵查中證述綦詳，並有
    車輛竊盜、車牌失竊資料個別查詢報表－查詢車輛認可資料、車號ＢＥ－０八七
    一之行照及保險費收據各一張附卷可稽。足證警方所查獲懸掛車牌ＥＣ－二六八
    九號自小客貨車之車身原車號確為遭竊之ＥＢ－０八七一號自用小客貨車無訛。
    又車號ＥＣ－二六八九號自小客貨車係被告於八十三年十二月十一日，在花蓮市
    ，以十一萬元出售予吉光珠之事實，業據證人吉光珠、吉光珠之夫藍同明於警訊
    及偵查中證述在卷。再被告於偵查中自承：自七十七年起從事汽車修護工作，其
    購買該車時有一點點撞到，其修好才賣給別人；於本院時則改稱：其請人修理，
    後再賣給吉光珠等語。其先後就自己修理或請人修理該車，所述已有不同。況被
    告既從七十七年間起從事汽車修護工作，何須請人修理該車？故被告所辯請人修
    理該車云云，實不足採。復參以被告自七十七年起至案發時止，已從事汽車修護
    工作達五年之久，應可由上開汽車之引擎號碼有被磨掉改過之痕跡，而得知該車
    為贓物。是以，被告所辯不知係贓車云云，顯係卸責之詞。本件事證明確，被告
    犯行足堪認定。
二、核被告所為，係犯刑法第三百四十九條第二項故買贓物罪。爰審酌被告犯罪之動
    機、手段、犯罪所生之危害尚非鉅大，及事後否認犯行等一切情狀，量處如主文
    所示之刑。又刑法第四十一條於九十年一月四日修正，同年一月十日經總統公布
    實施，就得易科罰金之法定刑，由犯最重本刑為三年以下，改為五年以下，經比
    較新舊法，以新法有利於被告，是應依刑法第二條第一項前段之規定，適用裁判
    時之法律，並諭知易科罰金之折算標準。
據上論斷，應依刑事訴訟法第二百九十九條第一項前段，刑法第二條第一項前段、第
三百四十九條第二項、第四十一條第一項前段，罰金罰鍰提高標準條例第一條前段、
第二條，判決如主文。
本案經檢察官薛智友到庭執行職務。
中      華      民      國    九十一    年      五      月     十五     日
                              臺灣花蓮地方法院刑事庭
                                  法  官  李  世  華
右正本證明與原本無異。
如對本判決不服，應於送達後十日內，向本院提出上訴狀。（應抄附繕本）告訴人或
被害人如對於本判決不服者，應具備理由請求檢察官上訴，其上訴期間之計算係以檢
察官收受判決正本之日期為準。
                                  法院書記官
中      華      民      國    九十一    年      五      月     二十  日
附錄本判決論罪之法律條文：
刑法第三百四十九條第二項：
搬運、寄藏、故買贓物或為牙保者，處五年以下有期徒刑、拘役或科或併科一千元以
下罰金。
